臺北高等行政法院裁定
　　　　　　　　　　　　　　　　　　 95年度再字第00057號
再審　原告　甲○○
再審　被告　臺北市稅捐稽徵處
代　表　人　乙○○（處長）
上列當事人間因房屋稅事件，再審原告不服最高行政法院中華民
國94年8月4日94年度裁字第1493號裁定，向最高行政法院聲請再
審，經該院以95年2月20日95年度裁字第301號裁定移送於本院。
本院裁定如下：
　　主  文
再審之聲請駁回。
再審訴訟費用由再審原告負擔。
　　事實及理由
一、再審原告主張：
    原裁定抄錄違法、錯誤之訴願決定書及原處分。況再審被告
    未於2 個月內作成復查決定，並以信函作為函復，均屬違法
    而無效。且未經言詞辯論，逕行駁回聲請人之訴，構成不備
    理由之違法；且依行政訴訟法第273 條第1 項第14款原判決
    就足以影響於判決之重要證物漏未斟酌之事由聲請再審云云
    。
    聲明：原確定裁定廢棄，訴願決定及原處分均撤銷。
          76年至91年房屋稅及地價稅溢繳部分應加計利息退還
          。
          再審訴訟費用由再審被告負擔。
二、再審被告辯稱：
    再審原告因76年至91年房屋稅事件，於92年3月19日所提之
    訴願案，經臺北市政府以92年9月10日府訴字第09221436100
    號訴願決定不受理。本件訴願標的為再審被告92年8月18日
    北市稽法乙字第09290765400號訴願答辯書，其內容僅係就
    再審原告所提前揭訴願案之答辯函文，並對相關事實之敘述
    及理由之說明，不生法律上之效果，自非行政處分。依訴願
    法第3條第1項、第77條第8款規定及改制前行政法院56年度
    判字第218號判例、62年度裁字第41號判例之意旨，再審原
    告對該訴願答辯書提起訴願，自非法之所許。從而，本件訴
    願決定不予受理，鈞院及最高行政法院均予裁定駁回，並無
    違誤等語。
    聲明：駁回再審原告之聲請再審。
          再審訴訟費用由再審原告負擔。
三、按對於確定裁定聲請再審，依行政訴訟法第283條準用同法
    第277條第1項第4款之規定，必須表明再審理由及關於再審
    理由並遵守不變期間之證據。所謂表明再審理由，必須指明
    確定裁定有如何合於行政訴訟法第273條所定再審事由之具
    體情事，始為相當，倘僅泛言有再審事由而無具體情事者，
    仍難謂已合法表明再審事由，所為再審之聲請，即屬不合法
    。
四、本件最高行政法院94年度裁字第1493號裁定略以，原審以：
    抗告人（即再審原告）所不服之相對人92年8 月18日北市稽
    法乙字第09290765400 號訴願答辯書，其內容僅係相對人就
    抗告人於92年3 月19日以相對人不作為為由，所提起之訴願
    案為答辯，其對相關事實之敘述及理由之說明，並非就公法
    上具體事件所為之決定或其他公權力措施而對外直接發生法
    律效果，自非行政處分，因而為抗告人敗訴之裁定。本院核
    原裁定依上開規定及說明，尚無違誤。抗告意旨仍執陳詞並
    以原裁定未進行言詞辯論據以指摘原裁定違誤，提起抗告。
    惟查本件抗告人既係對非行政處分之訴願答辯函循序提起行
    政訴訟，其程序上已不合法，其實體上之理由已無庸贅予審
    酌，自無為言詞辯論之必要，應認抗告意旨為無理由，應予
    駁回等語。該裁定已於94年8 月16日合法送達，有最高行政
    法院送達證書附該案卷可稽。
五、經查，本件再審原告對最高行政法院94年度裁字第1493號裁
    定聲請再審，其聲請狀雖載明係依據行政訴訟法第273 條第
    1 項第14款聲請再審（至再審原告另依行政訴訟法第273 條
    第1 項第1 款聲請再審部分，業據最高行政法另行裁定），
    然依其聲請狀所載，並未表明原裁定有如何合於行政訴訟法
    第273 條第1 項第14款「就足以影響於判決之重要證物漏未
    斟酌」再審事由之具體情事，依前揭規定及說明，其再審之
    聲請為不合法，應予駁回。
六、依行政訴訟法278條第1項、第104條、第283條，民事訴訟法
    第95條、第78條，裁定如主文。
中　　華　　民　　國　　96　　年　 　6　　月　 29  　 日
                       第五庭審判長法  官　張瓊文
                                   法  官  胡方新
                                   法  官  蕭忠仁
上為正本係照原本作成。
如不服本裁定，應於送達後10日內向本院提出抗告狀（須按他造
人數附繕本）。
中　　華　　民　　國　　96　　年　 　6　　月　 29  　 日
    　　  　　　　　　　    　     書記官  蕭純純
